【裁判字號】    92,聲,457
【裁判日期】    920526
【裁判案由】    返還提存物
【裁判全文】
臺灣臺南地方法院民事裁定  九十二年度聲字第四五七號
    聲  請  人  中國人壽保險股份有限公司
    法定代理人  乙○○
                  送達代收人.
    相  對  人  甲○○
右當事人間聲請返還提存物事件，本院裁定如左：
    主      文
聲請駁回。
聲請程序費用由聲請人負擔。
    理      由
一、按擔保提存之提存人於提存後，有假扣押、假處分所保全之請求，其本案訴訟已
    獲全部勝訴判決或依督促程序之支付命令確定之情形，得聲請該管法院提存所返
    還提存物，提存法第十六條第一項第三款定有明文。揆諸假扣押程序所保全之請
    求既經判決債權人全部勝訴或債權人已依督促程序取得支付命令確定，則債務人
    即不致因假扣押而受有損害，自得由債權人不經聲請法院裁定即得領回供擔保之
    提存物。
二、本件聲請意旨略以：聲請人與相對人間請求清償債務事件，聲請人為保全其對相
    對人新台幣（下同）五百八十七萬五千一百五十八元之金錢請求（本於相對人於
    民國八十六年四月二十一日向聲請人借用五百八十萬元，詎相對人自八十七年七
    月三十一日起即未依約繳付本息之原因事實），前遵本院八十八年度裁全字第四
    六八三號民事裁定為擔保假扣押，曾提供中央政府重大交通建設公債甲類第九期
    債票合計二百萬元為擔保，並以本院八十八年度存字第四０二五號擔保提存事件
    提存後，聲請本院以八十八年度執全字第三四一八號假扣押執行相對人所有財產
    。茲因上開假扣押所保全之請求，已經本院以八十九年度促字第五四七六九號核
    發支付命令確定在案，而聲請人亦已於訴訟終結後，定二十日以上期間催告相對
    人行使權利而未行使，爰依民事訴訟法第一百零四條第一項第二款之規定，聲請
    返還系爭提存物等語。
三、經查：
（一）聲請人前開主張之事實，已據提出本院八十八年度裁全字第四六八三號民事假
      扣押裁定、八十八年度存字第四０二五號提存書、八十九年度促字第五四七六
      九號支付命令與其確定證明書，及存證信函（以上均影本）等件為證，且經本
      院依職權調取上開假扣押民事保全程序執行卷宗、提存卷宗及給付借款支付命
      令聲請卷宗核閱無誤，堪信為真實。
（二）次查，聲請人對相對人之上開借款債權即本金五百六十五萬一千零六十元及自
      八十七年七月二十一日起算之利息暨自八十七年八月二十一日起算之違約金，
      已經本院於八十九年十二月二十一日以八十九年度促字第五四七六九號支付命
      令命相對人（借款人）與連帶保證人陳美宇連帶如數給付在案確定，則聲請人
      據以聲請支付命令之債權與其聲請假扣押所保全之請求既屬同一，揆諸首開說
      明，聲請人並毋庸聲請本院裁定即得逕向本院提存所聲請返還系爭提存物。
（三）從而，聲請人依民事訴訟法第一百零四條第一項第二款之規定，聲請本院裁定
      准予返還系爭提存物，於法即有未合，應予駁回。
四、依民事訴訟法第九十五條、第七十八條，裁定如主文。
中      華      民      國    九十二    年      五      月    二十六    日
                                臺灣臺南地方法院民事第四庭
~B法      官  張季芬
右為正本係照原本作成
如對本裁定抗告須於裁定送達後十日內向本院提出抗告狀，並應繳納抗告裁判費新台
幣四十五元。
~B法院書記官  汪姿秀
中      華      民      國    九十二    年      五      月    二十六    日


司法院資訊處製作；財團法人民間司法改革基金會備份。
